---
title: "第一周——软件及其软件包安装和脚本编写"
format: html
editor: visual
---

# 题目目的

（一）掌握RGUI和RStudio的安装与配置。

（二）掌握RStudio的使用、脚本文件的编写与运行。

（三）掌握R软件包的安装与使用。

（四）掌握R语言的赋值语句。

（五）掌握运算符与R表达式的书写。

------------------------------------------------------------------------

# 题目

## 题目一：RGUI和RStudio的安装与配置

请课后在自己的电脑上安装R软件与RStudio。

## 题目二：工作路径设置

1.  检查是否在Github下载了完整的资料，并在E盘新建一个名为test01的文件夹。

2.  运行RStudio，点击“Tools”-\>“Global Options”，设置默认工作目录（Default working directory）为“E\\test01”。

3.  用getwd()观察当前工作目录。

4.  重启RStudio，用getwd()观察当前工作目录。

5.  在RStudio主界面中，点击“File”-\>“New File”-\>“R Script”，创建一个新的R脚本文件，并保存为test0102.R。

6.  在脚本文件中，输入以下代码：

    ```{r}
    #| eval: false
    # 检查R版本
    version
    ```

7.  观察E:\\test01下是否有test0101.R文件？在命令窗口中运行：

    ```{r}
    #| eval: false
    source("test0102.R")
    ```

8.  在命令窗口中，运行setwd("E:/")，再运行source("test0102.R")，观察是否有错误？想相为什么不能运行？

9.  在命令窗口中，运行source('E:/test01/test0102.R')，想想为什么此时能运行？

## 题目三：安装包

1.  打开RStudio，用dir()查看当前工作目录下是否有文件“ISwR_2.0-8.tar.gz”和“vioplot_0.4.0.tar.gz”

2.  单击“Tools”-\>“Install Packages”，然后从“ISwR_2.0-8.tar.gz”中安装ISwR包

3.  先在命令窗口中运行setwd("e:/test01")，然后用安装函数install.packages从“vioplot_0.4.0.tar.gz”中安装vioplot包。

4.  点击“File”-\>“New File”-\>“R Script”，创建一个新的R脚本文件test0103.R。请输入以下代码：

    ```{r}
    #| eval: false
    install.packages('vioplot_0.4.0.tar.gz',
                     repos = NULL)
    library(vioplot)
    vioplot(mtcars$wt[mtcars$cyl==4],
            mtcars$wt[mtcars$cyl==6],
            mtcars$wt[mtcars$cyl==8],
            horizontal = TRUE,
            col = 'red')
    ```

5.  运行上面脚本，观察运行结果。

## 题目四：使用帮助

1.  创建脚本文件test0104.R

2.  输入下面代码：

    ```{r}
    #| eval: false
    ?seq
    help("rep")
    ?matrix
    ?read.csv
    ```

3.  逐行运行上面脚本，观察帮助窗口的变化，并仔细阅读帮助窗口中的内容。

## 题目五：赋值语句

1.  创建R脚本文件test0105.R。

2.  输入以下代码：

    ```{r}
    #| eval: false
    # 常量赋值
    constant <- "Hello!"
    constant
    # 变量赋值
    a <- 5
    print(a)
    b <- 10; print(b)
    (c = TRUE)
    d = FALSE; d
    e = 1e-2
    print(e)
    (f = 1.4E+3)
    ```

## 题目六：R表达式的书写

1.  在RStudio中，创建脚本文件test0106.R。

2.  输入以下代码：

    ```{r}
    #| eval: false
    # 算术运算符
    c <- 5 + 3
    print(c)
    (d <- 10 - 2)
    e <- 2 * 4; e
    # 比较运算符
    f <- 5 > 3
    f
    g <- 10 < 5
    g
    h <- 5 >= 5
    h
    'a' < 'A'
    'ab' < 'A'
    '李' < '张'
    # 逻辑运算符
    i <- TRUE && FALSE
    print(i)
    j <- TRUE || FALSE
    print(j)
    k <- !TRUE
    print(k)
    # 模与整数除
    23/4
    23 %/% 4
    23 %% 4
    -23%%4
    23%%-4
    -23%%-4
    ```

3.  逐行运行，观察运行结果。

## 题目七：R表达式的书写

1.  创建脚本文件test0107.R。

2.  用赋值语句定义变量a、b、c，即给变量赋值，且值分别为2、5、-1。

3.  计算表达式$\frac{-b+\sqrt{b^2-4ac} }{2a}$和$\frac{\sin (b-ac)}{3a+bc}$ 的值。

    ::: callout-note
    ## tip

    算术根函数是sqrt，例如$\sqrt{2}$，其R表示为sqrt(2)
    :::
